【裁判字號】    90,上訴,1483
【裁判日期】    900608
【裁判案由】    違反槍砲彈藥刀械管制條例
【裁判全文】
臺灣高等法院刑事判決                            九十年度上訴字第一四八三號
    上  訴  人
    即  被  告  甲○○
右上訴人因違反槍砲彈藥刀械管制條例案件，不服臺灣板橋地方法院八十九年度訴字
第一八三○號，中華民國九十年三月十五日第一審判決（起訴案號：臺灣板橋地方法
院檢察署八十九年度偵字第一六三一三號）提起上訴，本院判決如左：
    主  文
上訴駁回。
    事  實
一、甲○○有違反麻醉藥品管理條例、偽造文書及偽造貨幣等前科，其中於民國（下
    同）八十四年間因偽造文書案經臺灣屏東地方法院判處有期徒刑三月，於八十五
    年十月二十六日執行完畢，猶不知悔改，竟復於八十九年八月二十八日晚間十一
    時許，在臺北縣板橋市○○路與民生路口，由綽號「歐弟」之男子交付具有殺傷
    力之仿Bere tta廠半自動手槍製造之金屬改造玩具手槍一把（含彈匣壹個，槍枝
    管制編號000 000000）及改造之玩具槍子彈三顆，而未經主管機關許可，受「歐
    弟」之託寄藏上開具有殺傷力之改造玩具手槍及子彈，旋將之置放於其所有之牌
    照Ｆ二─七一八○號汽車後座之椅套內。翌（二十九）日中午，甲○○駕駛Ｆ二
    ─七一八○號汽車搭載不知情之蔡文賢及王慈薇出遊，因畏懼遭警盤查，乃趁王
    慈薇中途下車買飲料時，秘將前開槍彈塞入王慈薇留在車上之皮包內。嗣於當天
    下午二時許，經過臺北縣板橋市○○路○段九十三號前為警欄檢，並於王慈薇之
    皮包內扣得甲○○受寄之前開改造手槍一把（含彈匣壹個）及子彈三顆（送鑑時
    試射一顆，另扣得毒品安非他命一包及摻有海洛因之香菸一支部分由他案偵辦中
    ）。
二、案經臺北市政府警察局中正第一分局移送臺灣板橋地方法院檢察署檢察官偵查起
    訴。
    理  由
一、右揭事實，業據即上訴人被告甲○○於警訊及偵查中供認不諱，其駕車出遊後將
    槍彈塞入王慈薇之皮包內、嗣如何被查獲等情，亦分別據蔡文賢、王慈薇及查緝
    之警員鄭國裕到庭證實，並有上開改造玩具手槍一把（含彈匣壹個）及子彈三顆
    扣案可稽；而前開扣案物送鑑結果，手槍一把（槍枝管制編號0000000000）係仿
    Ｂｅｒｅｔｔａ廠半自動手槍製之金屬玩具手槍將其金屬槍管內阻鐵去除改造而
    成，機械性能良好，認具殺傷力；及送鑑之子彈三顆，皆係玩具槍彈殼加裝直徑
    約八釐米之金屬彈頭改造而成之子彈，試射一顆可擊發，認具殺傷力，有內政部
    警政署刑事警察局八十九年九月七日刑鑑字第一二八八五六號鑑驗通知書可憑。
    被告於原審及本院理中雖辯稱：伊於警訊時被警逼認扣案之槍彈係伊所有，乃供
    稱係歐弟寄放，實則前開槍彈係歐弟於八十九年八月二十八日下午五、六時許搭
    其汽車至板橋火車站下車時，將以報紙包裹之槍彈遺留於其汽車後座上，伊回家
    後於當晚八時許在車內發現前開槍枝，經連絡歐弟，始被告知渠要下南部數日，
    過幾天再來拿云云。惟查，被告之警訊筆錄係依其陳述記載，未施強暴、脅迫或
    以其他不正方法取供等情，業據製作筆錄之鄭國裕結證無訛（見原審九十年一月
    三十一日筆錄），而該筆錄如係受警脅迫所供，被告於偵查時何以不為刑求抗辯
    ，仍供稱係歐弟寄放，參以被告對蔡文賢證稱被告在警局時未受刑求或被逼迫承
    認何事乙節不爭執（見原審九十年一月十六日筆錄），復供承：「在警察局時：
    ：我沒有被刑求逼供，在地檢署檢察官沒有要我說什麼，在地檢署所說實在，我
    並不是幫朋友頂罪」（見原審八十九年十二月六日筆錄），足見被告所辯，無非
    事後翻異卸責之詞，應以其於警訊及偵查中之供述為可信，是被告犯行，堪以認
    定。
二、核被告所為，係犯槍砲彈藥刀械管制條例第十一條第四項之未經許可寄藏其他可
    供發射子彈具有殺傷力槍枝罪及第十二條第四項之未經許可寄藏彈藥罪，其同時
    寄藏槍枝及子彈，係一行為觸犯二罪名，為想像競合犯，應從較重之寄藏槍枝罪
    處斷。又被告於八十四年間，曾因偽造文書案，經臺灣屏東地方法院判處有期徒
    刑三月，甫於八十五年十月二十六日執行完畢，有本院被告全國前案紀錄表及臺
    灣高等法院檢察署刑案紀錄簡覆表可考，其於前案執行完畢後，五年內再犯法定
    本刑為有期徒刑以上刑之本罪，是為累犯，依法應加重其刑。原審因而適用槍砲
    彈藥刀械管制條例第十一條第四項、第十二條第四項，刑法第十一條前段、第五
    十五條、第四十七條、第四十二條第二項、第三十八條第一項第一款，罰金罰鍰
    提高標準條例第二條、現行法規所定貨幣單位折算新臺幣條例第二條，審酌被告
    品行、犯罪之動機、目的、手段、所生危害及其犯後態度等一切情狀，量處有期
    徒刑壹年壹月併科罰金新台幣壹萬元，並就罰金部分，諭知易服勞役之折算標準
    。復說明被告受寄槍彈為時尚短，所持有者亦僅手槍一把及子彈三顆，復查無其
    曾持以加害他人生命、財產之具體事證，依其違犯情節尚無宣付強制工作為特別
    預防之必要。及扣案具有殺傷力之改造玩具手槍一把及子彈二顆，為違禁物，均
    應依法沒收；至另一顆子彈已於鑑驗過程中擊發，自無庸宣告沒收。認事用法，
    均無違誤，被告上訴意旨，仍執陳詞指摘原判決不當，為無理由，應予駁回。
據上論斷，應依刑事訴訟法第三百六十八條，判決如主文。
本案經檢察官柯晴男到庭執行職務。
中      華      民      國      九十      年      六    月      八      日
                              臺灣高等法院刑事第十二庭
                                  審判長法  官  劉  景  星
                                        法  官  陳  志  洋
                                        法  官  陳  博  志
右正本證明與原本無異。
如不服本判決應於收受送達後十日內向本院提出上訴書狀，其未敘述上訴之理由者並
得於提起上訴後十日內向本院補提理由書（均須按他造當事人之人數附繕本）。
                                        書記官  徐  秋  鎂
中      華      民      國      九十      年      六    月      八      日
附錄    本判決論罪科刑法條：
槍砲彈藥刀械管制條例第十一條：
未經許可，製造、販賣或運輸第四條第一項第一款所稱其他可發射金屬或子彈具有殺
傷力之各式槍砲者，處五年以上有期徒刑，併科新臺幣一千萬元以下罰金。
未經許可，轉讓、出租或出借前項所列槍砲者，處三年以上十年以下有期徒刑，併科
新臺幣七百萬元以下罰金。
意圖供自己或他人犯罪之用，而犯前二項之罪者，處無期徒刑或七年以上有期徒刑，
併科新臺幣一千萬元以下罰金。
未經許可，持有、寄藏或意圖販賣而陳列第一項所列槍砲者，處一年以上七年以下有
期徒刑，併科新臺幣七百萬元以下罰金。
第一項至第三項之未遂犯罰之。
槍砲彈藥刀械管制條例第十二條：
未經許可，製造、販賣或運輸子彈者，處一年以上七年以下有期徒刑，併
科新台幣五百萬元以下罰金。
未經許可，轉讓、出租或出借子彈者，處六月以上五年以下有期徒刑，併
科新台幣三百萬元以下罰金。
意圖供自己或他人犯罪之用，而犯前二項之罪者，處三年以上十年以下有
期徒刑，併科新台幣七百萬元以下罰金。
未經許可，持有、寄藏或意圖販賣而陳列子彈者，處五年以下有期徒刑，
併科新台幣三百萬元以下罰金。
第一項至第三項之未遂犯罰之。


司法院資訊處製作；財團法人民間司法改革基金會備份。
